【裁判字號】    89,易,3372
【裁判日期】    891207
【裁判案由】    贓物
【裁判全文】
臺灣板橋地方法院刑事判決                        八十九年度易字第三三七二號
    公  訴  人  臺灣板橋地方法院檢察署檢察官
    被      告  乙○○
右列被告因贓物案件，經檢察官提起公訴（八十九年度偵字第一四七三八號），本院
判決如左：
    主  文
乙○○收受贓物，累犯，處有期徒刑肆月，如易科罰金，以參佰元折算壹日。
    事  實
一、乙○○曾於民國八十五年四月二日，因搶奪及妨害公務案件，經本院以八十五年
    度訴字第六七一號各判處有期徒刑一年及六月，應執行刑為一年三月確定，於八
    十五年五月十日執行，於八十六年三月三十一日縮短刑期假釋出監，於八十六年
    六月八日假釋期滿未經撤銷而執行完畢。猶不知悔改，明知姓名年籍不詳綽號「
    阿財」之成年男子所持有之車牌號碼ＴＵＮ－九九八號輕型機車（該機車係甲○
    ○所有，於八十九年七月五日十七時許，在臺北縣蘆洲市○○○道六六號前遭不
    詳姓名年籍之人竊取）為來源不明之贓車，竟仍於八十九年七月二十二日某時，
    在臺北縣五股鄉○○路高速公路涵洞下，收受該贓車。嗣於八十九年八月一日十
    七時三十分許，乙○○將右揭車輛停放在臺北縣五股鄉○○路福德正神廟旁時，
    為警查獲。
二、案經臺北縣警察局蘆洲分局報告臺灣板橋地方法院檢察署檢察官偵查起訴。
    理  由
一、訊據被告乙○○固坦承於右揭時地向綽號「阿財」之成年男子收受上開機車騎用
    等情不諱，惟否認有何收受贓物犯行，並辯稱：可能是「阿財」看伊可憐，始將
    該車送予伊使用，伊並不知該機車係失竊贓車云云。經查：
  (一)右揭機車係被害人甲○○所有，於八十九年七月五日十七時許，在臺北縣蘆洲市
    ○○○道六六號前遭不詳姓名年籍之人竊取等情，業據被害人甲○○於警訊及本
    院調查中證述綦詳（詳本院八十九年十月三日訊問筆錄），並有臺北縣警察局贓
    物認領保管單及車輛竊盜、車牌失竊資料個別查詢報表－查詢車輛認可資料各乙
    紙在卷可稽，洵認該機車係屬贓車無訛。
  (二)被告迭於警訊及偵審中自承：不認識「阿財」，不知「阿財」住何處，亦不知如
    何與「阿財」聯絡，因均是「阿財」主動至蘆洲市○○路找伊等語在卷，既「阿
    財」未將聯絡方法告知被告，足見被告與「阿財」間之關係相當生疏，依其與「
    阿財」此一關係尚淺之交情，若上開猶有相當價值之機車係「阿財」依正常途徑
    取得者，「阿財」必會重視該車，惟「阿財」竟將該車贈與被告使用，既未約定
    應否償還，亦未留下任何聯絡方法，顯見「阿財」毫不在意該車之去向。被告係
    一具有普通常識之人，本於對方此等頗有違常理之舉動，當已能認知該部機車之
    來源，非屬正當。
  (三)被告另自承未向「阿財」索取行車執照查驗等語無訛，而被告與「阿財」之人顯
    非熟識，已如前述，被告係一成年男子，理當對機車所有人或持有人對機車必持
    有來源證件如行車執照，始能證明其有正當來源，且行車執照必須隨身攜帶，以
    供查核之用等事，知之甚稔，乃其未積極取得機車行車執照及其他機車來源資料
    ，即逕行收受騎乘，作為交通工具，此亦不免有悖常情。
  (四)綜上所述，堪認被告於收受該機車時，應有該車屬來源不明贓物之認識甚明，其
    所辯不知贓車云云，顯係卸責之詞，委無足採。本件事證明確，被告犯行洵堪認
    定，應依法論科。
二、核被告所為，係犯刑法第三百四十九條第一項之收受贓物罪。又被告有如事實欄
    所示之犯罪科刑及執行完畢情形，有臺灣高等法院檢察署刑案紀錄簡覆表在卷可
    稽，五年內再犯本件有期徒刑以上之罪，為累犯，應依刑法第四十七條規定加重
    其刑。爰審酌被告素行不佳，有上開臺灣高等法院檢察署刑案紀錄簡覆表可按，
    犯後態度不佳猶飾詞辯解，惟收受贓車之目的係供自己使用，所圖尚屬單純併犯
    罪之動機、手段、犯罪所生損害等一切情狀，量處如主文所示之刑，並諭知易科
    罰金之折算標準。
三、扣案之鑰匙一支，係「阿財」之人連同機車借予被告使用之物乙節，業據被告供
    承在卷，是該鑰匙非屬被告所有之物，堪以認定，從而本院自不得併予宣告沒收
    ，附此敘明。
據上論斷，應依刑事訴訟法第二百九十九條第一項前段，刑法第三百四十九條第一項
、第四十七條、第四十一條，罰金罰鍰提高標準條例第一條前段、第二條，判決如主
文。
本案經檢察官曾文鐘到庭執行職務。
中    華    民    國      八十九      年      十二    月        七      日
                                      臺灣板橋地方法院刑事第四庭
                                          法  官  游  秀  雯
右正本證明與原本無異。
如不服本判決，應於判決送達後十日內，向本院提出上訴狀。
                                          書記官  吳  尚  文
中    華    民    國      八十九      年      十二    月        十三    日
附錄本案論罪科刑法條全文
刑法第三百四十九條
收受贓物者，處三年以下有期徒刑、拘役或五百元以下罰金。
搬運、寄藏、故買贓物或為牙保者，處五年以下有期徒刑、拘役或科或併科一千元以
下罰金。
因贓物變得之財物，以贓物論。


司法院資訊處製作；財團法人民間司法改革基金會備份。
